【裁判字號】    98,審易,1604
【裁判日期】    981211
【裁判案由】    竊盜
【裁判全文】
臺灣桃園地方法院刑事判決            98年度審易字第1604號
公  訴  人  臺灣桃園地方法院檢察署檢察官
被      告  乙○○
上列被告因竊盜案件，經檢察官提起公訴（98年度偵字第17249
號），被告於準備程序進行中為有罪陳述，經本院裁定進行簡式
審判程序，判決如下：
    主  文
乙○○犯如附表所示之罪，均累犯，各處如附表宣告刑欄所示之
刑。應執行有期徒刑壹年貳月，如易科罰金，以新臺幣壹仟元折
算壹日。
    事 實 及 理 由
一、本件被告所犯係死刑、無期徒刑、最輕本刑為3 年以上有期
    徒刑以外之罪，其於準備程序中就被訴事實為有罪之陳述，
    經法官告知簡式審判程序之旨，並聽取公訴人、被告之意見
    後，本院裁定改以簡式審判程序，合先敘明。
二、乙○○前於民國93年間因竊盜案件，經本院以93年度易字第
    513 號判決判處有期徒刑1 年6 月確定；又因施用毒品等案
    件，經本院以93年度訴字第1428號判決分別判處有期徒刑8
    月、4 月，應執行有期徒刑10月確定，上開各罪，再經本院
    以94年度聲字第1482號裁定應執行有期徒刑2 年3 月確定，
    入監執行後，於95年6 月14日假釋出監，所餘刑期交付保護
    管束，已於同年10月30日保護管束期滿，未經撤銷假釋，其
    未執行之刑，以已執行論。仍不知悔改，復基於竊盜之犯意
    ，分別於如附表所示時、地，以附表所示方式竊取被害人丙○○等人之財物，嗣經警分別於現場採證送驗後而循線查獲
    。
三、認定被告犯罪所憑之證據：
  (一)被告乙○○於警詢、偵訊及本院準備程序中之自白。
  (二)證人即被害人丙○○、戊○○、甲○○於警詢之證述；證
      人即被害人丁○○於警詢及檢查事務官詢問證述。
  (三)桃園縣政府警察局蘆竹分局現場勘驗報告3 份、失車唯讀
      基本資料3 份、現場照片19張、內政部警政署刑事警察局
      98年2 月27日刑醫字第0980013637號、97年9 月17日刑醫
      字第0970130621號、98年5 月6 日刑醫字第0980045718號
      、98年4 月27日刑醫字第0980045705號、98年5 月14日刑
      醫字第0980049293號鑑驗書。
四、按司法院釋字第662 號解釋：「中華民國94年2 月2 日修正
    公布之現行刑法第41條第2 項，關於數罪併罰，數宣告刑均
    得易科罰金，而定執行刑之刑逾6 個月者，排除適用同條第
    1 項得易科罰金之規定部分，與憲法第23條規定有違，並與
    本院釋字第366 號解釋意旨不符，應自本解釋公布之日起失
    其效力。」故對於數罪併罰，數宣告刑均得易科罰金，而定
    應執行刑超過6 個月之案件，依司法院釋字第366 號、662
    號解釋意旨，仍得易科罰金。本件被告所犯各罪宣告刑均得
    易科罰金，雖經本院合併定應執行刑超過有期徒刑6 月，揆
    諸上開解釋意旨，仍就本件應執行之刑諭知易科罰金之折算
    標準，附此敘明。
五、應適用之法條：刑事訴訟法第273 條之1 第1 項、第299 條
    第1 項前段、第310 條之2 ，刑法第320 條第1 項、第3 項
    、第25條、第47條第1 項、第41條第1 項前段、第51條第5
    款，刑法施行法第1 條之1 第1 項、第2 項前段，判決如主
    文。
六、如不服本判決，應於判決送達後10日內向本院提出上訴狀（
    應附繕本），其未敘述上訴理由者，應於上訴期間屆滿後20
    日內補提理由書狀於本院，上訴於臺灣高等法院。
本案經檢察官顏世翠到庭執行職務。
中    華    民    國     98    年     12    月    11   日
                    刑事庭  法  官  劉為丕
以上正本證明與原本無異
如不服本判決，應於判決送達後10日內向本院提出上訴狀（應附
繕本），其未敘述上訴理由者，應於上訴期間屆滿後20日內補提
理由書狀於本院，上訴於臺灣高等法院。
                            書記官  洪明媚
中    華    民    國     98    年     12    月    11   日
附錄本案論罪科刑法條：
中華民國刑法第320條
（普通竊盜罪、竊佔罪）
意圖為自己或第三人不法之所有，而竊取他人之動產者，為竊盜
罪，處5 年以下有期徒刑、拘役或5 百元以下罰金。
意圖為自己或第三人不法之利益，而竊佔他人之不動產者，依前
項之規定處斷。
前二項之未遂犯罰之。
附表：
┌─┬──────┬─────┬────┬─────────┬────┬─────┐
│編│時間        │地點      │被害人  │犯罪手法及所得財物│所犯法條│  宣告刑  │
│號│            │          │        │                  │及罪名  │          │
├─┼──────┼─────┼────┼─────────┼────┼─────┤
│一│97年5 月4 日│桃園縣桃園│丙○○  │以自備汽車鑰匙（未│刑法第  │處有期徒刑│
│  │晚間11時至翌│市○○路22│        │扣案）竊取丙○○所│320 條第│伍月，如易│
│  │(5) 日上午8 │之1 巷11號│        │有車牌號碼1560-FR │1 項竊盜│科罰金，以│
│  │時許間某時  │前        │        │號自用小客車得逞。│既遂罪。│新臺幣壹仟│
│  │            │          │        │                  │累犯。  │元折算壹日│
│  │            │          │        │                  │        │。        │
├─┼──────┼─────┼────┼─────────┼────┼─────┤
│二│97年7 月7 日│桃園縣桃園│戊○○  │以自備汽車鑰匙（未│刑法第  │處有期徒刑│
│  │上午10時20分│市○○○路│        │扣案）竊取戊○○所│320 條第│伍月，如易│
│  │許          │與春日路口│        │有車牌號碼4959-NM │1 項竊盜│罰金，以新│
│  │            │（民光東路│        │號自用小貨車得逞。│既遂罪。│臺幣壹仟元│
│  │            │上）      │        │                  │累犯。  │折算壹日。│
├─┼──────┼─────┼────┼─────────┼────┼─────┤
│三│97年7 月18日│桃園縣蘆竹│丁○○  │徒手竊取丁○○所有│刑法第  │處有期徒刑│
│  │上午8時許   │鄉蘆竹村1 │        │之鐵架一批，因鐵架│320 條第│肆月，如易│
│  │            │鄰290 號錦│        │重量過鉅，無法搬動│3 項、第│罰金，以新│
│  │            │強公司廠房│        │，情急之下誤觸警鈴│1 項竊盜│臺幣壹仟元│
│  │            │外        │        │，因而不遂。      │未遂罪。│折算壹日。│
│  │            │          │        │                  │累犯。  │          │
├─┼──────┼─────┼────┼─────────┼────┼─────┤
│四│98年8 月17日│台北縣樹林│甲○○  │以自備汽車鑰匙（未│刑法第  │處有期徒刑│
│  │凌晨2時許   │市○○街  │        │扣案）竊取甲○○所│320 條第│伍月，如易│
│  │            │219 巷停車│        │有車牌號碼YQ-1373 │1 項竊盜│罰金，以新│
│  │            │格        │        │號自用小貨車得逞。│既遂罪。│臺幣壹仟元│
│  │            │          │        │                  │累犯。  │折算壹日。│
└─┴──────┴─────┴────┴─────────┴────┴─────┘


司法院資訊處製作；財團法人民間司法改革基金會備份。
